臺灣基隆地方法院刑事判決　　　　　　　　　　　　　九十一年度易字第一０三號
　　公　訴　人　臺灣板橋地方法院檢察署檢察官
　　被　　　告　甲○○
右列被告因違反毒品危害防制條例案件，經檢察官向臺灣板橋地方法院聲請以簡易判
決處刑（臺灣板橋地方法院檢察署九十年度毒偵字第三六五０號），臺灣板橋地方法
院認為不宜，改適用通常程序，並移送本院審理，本院判決如左：
    主      文
甲○○連續施用第二級毒品，處有期徒刑陸月，如易科罰金，以參佰元折算壹日。
扣案之安非他命毛重拾參點柒公克，沒收銷燬之；安非他命吸食器壹組，沒收之。
    事      實
一、甲○○前因施用毒品案件，經兩度觀察、勒戒後，認均無繼續施用毒品之傾向，
    分別由臺灣臺北地方法院檢察署檢察官於民國八十七年七月三十一日，以八十七
    年度偵字第一四一四０號為不起訴處分確定；由臺灣板橋地方法院檢察署檢察官
    於八十八年四月二十六日，以八十八年度偵字第五三九六號為不起訴處分確定。
    詎甲○○復基於施用毒品之概括犯意，自九十年三月間某日起，至同年八月十一
    日止，在基隆市○○區○○街一四六號七樓（即北五堵百福社區）其與不詳友人
    合租之居所，以將安非他命置於吸食器內加熱後再予吸食之方式，連續施用第二
    級毒品安非他命多次，平均一日施用二、三次。嗣為警於九十年八月十一日，在
    基隆市○○區○○街一四六號七樓查獲，並於現場扣得第二級毒品安非他命毛重
    一三．七公克（聲請簡易判決處刑書誤繕為三．七公克）及其所有之安非他命吸
    食器乙組。
二、案經基隆市警察局報請臺灣基隆地方法院檢察署呈請臺灣高等法院檢察署令轉臺
    灣板橋地方法院檢察署檢察官向臺灣板橋地方法院聲請簡易判決處刑，臺灣板橋
    地方法院認為不宜，改適用通常程序，並移送本院審理。
    理      由
一、右揭事實業據被告甲○○坦承不諱，且有安非他命（毛重一三．七公克）及吸食
    器乙組扣案可佐，而被告於九十年八月十一日所採集之尿液檢體，經基隆市警察
    局送請基隆市衛生局檢驗之結果，呈甲基安非他命陽性反應，有基隆市衛生局九
    十年八月二十二日函附之基衛檢字第０九四八三號檢驗成績書正本乙紙附卷足憑
    ，堪認被告自白與事實相符。又被告前因施用毒品案件，經兩度觀察、勒戒後，
    認均無繼續施用毒品之傾向，分別由臺灣臺北地方法院檢察署檢察官於八十七年
    七月三十一日，以八十七年度偵字第一四一四０號為不起訴處分；由臺灣板橋地
    方法院檢察署檢察官於八十八年四月二十六日，以八十八年度偵字第五三九六號
    為不起訴處分等事實，亦有臺灣高等法院被告全國前案紀錄表、上開不起訴處分
    書各乙件附卷足佐。本件事證明確，被告施用毒品三犯以上之犯行，洵堪認定。
二、查安非他命係毒品危害防制條例所定之第二級毒品，此為該條例第二條第二項第
    二款所明定。又犯毒品危害防制條例第十條施用毒品之罪者，檢察官應先將被告
    送勒戒處所觀察、勒戒，經觀察、勒戒後，無繼續施用毒品之傾向者，應由檢察
    官為不起訴處分，有繼續施用毒品之傾向者，由檢察官聲請法院裁定令入戒治處
    所施以強制戒治；依前開規定為不起訴處分後，五年內再犯施用毒品之罪，經觀
    察、勒戒後，認有繼續施用毒品之傾向或三犯以上者，不適用前開規定，但應由
    檢察官聲請法院裁定令入戒治處所施以強制戒治，毒品危害防制條例第二十條定
    有明文。本件被告前因施用毒品案件，經二度觀察、勒戒後，認均無繼續施用毒
    品之傾向，分別由臺灣臺北地方法院檢察署檢察官以八十七年度偵字第一四一四
    ０號為不起訴處分確定，由臺灣板橋地方法院檢察署檢察官以八十八年度偵字第
    五三九六號為不起訴處分確定，五年以內因本案而三犯同一法條罪名，自應依法
    加以起訴判刑。核被告所為，係犯毒品危害防制條例第十條第二項之施用第二級
    毒品罪。被告施用毒品前後持有第二級毒品安非他命之低度行為，應為施用毒品
    之高度行為所吸收，不另論罪。又其先後多次施用第二級毒品之犯行，時間緊接
    ，所犯為構成要件相同之罪名，顯係基於概括犯意反覆為之，為連續犯，應依刑
    法第五十六條規定，論以一罪，並依法加重其刑。爰審酌被告犯罪之動機、吸食
    頻率、曾有施用毒品之前科仍不知悔改，一再犯下本案，惟犯罪後坦承犯行、態
    度良好，且所犯之施用毒品犯行乃戕害自己身心健康，並未危及他人等一切情狀
    ，量處如主文第一項所示之刑，以示懲儆，併諭知易科罰金之折算標準。
三、扣案之結晶體，毛重一三．七公克，為毒品危害防制條例第二條第二項第二款之
    第二級毒品安非他命，業據被告供明在卷，並經本院當庭勘驗屬實（詳見本院九
    十一年四月十九日之審判筆錄），屬違禁物無訛，自應依毒品危害防制條例第十
    八條第一項之規定，宣告沒收併銷燬之；扣案之安非他命吸食器乙組，非專供施
    用毒品之器具，亦據本院當庭勘驗無誤（詳見本院上開筆錄），惟其係被告所有
    供犯罪所用之物，迭據被告於本院調查、審理時自陳屬實，爰併依刑法第三十八
    條第一項第二款之規定為沒收之諭知。
據上論斷，應依刑事訴訟法第二百九十九條第一項前段，毒品危害防制條例第十條第
二項、第十八條第一項，刑法第十一條前段、第五十六條、第四十一條第一項前段、
第三十八條第一項第二款，罰金罰鍰提高標準條例第二條，判決如主文。
本案經檢察官吳佳齡到庭執行職務。
中      華      民      國      九十一    年      四    月    二十六    日
                                臺灣基隆地方法院刑事第三庭
                                    審判長  法  官  陳志祥
                                            法  官  齊  潔
                                            法  官  王慧惠
右正本證明與原本無異。
對於本件判決如有不服，應於收受送達後十日內，向本院提出上訴書狀，上訴於臺灣
高等法院，並按他造當事人之人數附具繕本。
                                            書記官  陳俊德
中      華      民      國      九十一    年      五    月    一        日
附錄論罪法條
毒品危害防制條例第十條第二項：
施用第二級毒品者，處三年以下有期徒刑。
